【裁判字號】    99,撤緩,52
【裁判日期】    990531
【裁判案由】    聲請撤銷緩刑
【裁判全文】
臺灣臺北地方法院刑事裁定              99年度撤緩字第52號
聲  請  人  臺灣臺北地方法院檢察署檢察官
受  刑  人  甲○○
上列聲請人因受刑人偽造文書等案件（九十六年度訴字第六二四
號），聲請撤銷緩刑之宣告及減刑（九十九年度執聲字第七四二
號），本院裁定如下：
    主  文
聲請駁回。
    理  由
一、聲請意旨略以：受刑人甲○○因犯偽造文書等案件，經本院
    於民國九十六年六月六日以九十六年度訴字第六二四號（起
    訴案號：臺灣臺北地方法院檢察署九十六年度偵字第四三七
    七號）判處有期徒刑六月，緩刑三年，於九十六年七月二日
    確定在案；乃於緩刑期內即九十七年十一月十七日更犯詐欺
    罪，經本院於九十八年十一月十七日以九十八年度易字第一
    ○二六號判處有期徒刑五月確定。核受刑人所為，已合於刑
    法第七十五條之一第一項第二款所定撤銷緩刑宣告之原因，
    緩依刑事訴訟法第四百七十六條規定聲請撤銷，並請依中華
    民國九十六年罪犯減刑條例第二條第二項規定辦理等語。
二、按「受緩刑之宣告，而有下列情形之一者，撤銷其宣告：一
    、緩刑期內因故意犯他罪，而在緩刑期內受不得易科罰金之
    有期徒刑以上刑之宣告確定者。二、緩刑前因故意犯他罪，
    而在緩刑期內受不得易科罰金之有期徒刑以上刑之宣告確定
    者。」、「前項撤銷之聲請，於判決確定後六月以內為之。
    」、「受緩刑之宣告而有下列情形之一，足認原宣告之緩刑
    難收其預期效果，而有執行刑罰之必要者，得撤銷其宣告：
    一、緩刑前因故意犯他罪，而在緩刑期內受得易科罰金之有
    期徒刑、拘役或罰金之宣告確定者。二、緩刑期內因故意犯
    他罪，而在緩刑期內受得易科罰金之有期徒刑、拘役或罰金
    之宣告確定者。三、緩刑期內因過失更犯罪，而在緩刑期內
    受有期徒刑之宣告確定者。四、違反第七十四條第二項第一
    款至第八款所定負擔情節重大者。」、「前條第二項之規定
    ，於前項第一款至第三款情形亦適用之。」，刑法第七十五
    條第一項、第二項、第七十五條之一第一項、第二項分別定
    有明文。查刑法第七十五條之一增訂理由為：「…二、關於
    緩刑之撤銷，現行法第七十五條第一項固已設有兩款應撤銷
    緩刑之原因；至得撤銷緩刑之原因，則僅於保安處分章內第
    九十三條第三項與撤銷假釋合併加以規定，體例上不相連貫
    ，實用上亦欠彈性。…爰參酌上開立法例增訂本條，於第一
    項分設四款裁量撤銷之原因，其理由如次：(一)現行關於緩刑
    前或緩刑期間故意犯他罪，而在緩刑期內受得易科罰金之有
    期徒刑之宣告者，列為應撤銷緩刑之事由，因認過於嚴苛，
    而排除第七十五條應撤銷緩刑之事由，移列至得撤銷緩刑事
    由，俾使法官依被告再犯情節，而裁量是否撤銷先前緩刑之
    宣告。…三、本條採用裁量撤銷主義，賦與法院撤銷與否之
    權限，特於第一項規定實質要件為『足認原宣告之緩刑難收
    其預期效果，而有執行刑罰之必要』，供作審認之標準。」
    ，是於緩刑前、或緩刑期後因故意犯他罪，而在緩刑期內受
    是否得易科罰金之宣告分別明文為「應撤銷」或「得撤銷」
    之事由，且於有得撤銷之事由時，賦與法官審酌有無執行刑
    罰之必要，以避免過於嚴苛。
三、經查，
  (一)受刑人所犯前揭詐欺案件，係於九十七年十一月十七日下午
    五時許，在臺北縣南勢角捷運站前和平街與興南路口，基於
    幫助詐欺之故意，將其父許健順所申辦之華南商銀南勢角分
    行帳戶之提款卡及密碼，交予詐欺集團成員，持以詐騙他人
    匯入款項後提款用，所犯情節尚非重大，與其受本院九十六
    年度訴字第六二四號判決之偽造文書案件，二者罪名並不相
    同，且犯罪型態、危害程度、所侵害法益類型亦彼此殊異，
    先後兩案之關聯性極為薄弱，此有本院九十六年度訴字第六
    二四號、九十八年度易字第一○二六號刑事判在卷可按，難
    認受刑人存有高度之法敵對意識而一再犯案；本院仍得期待
    受刑人藉由前揭緩刑之宣告，促其知所警惕，端正品行。
  (二)而且，本院九十六年度訴字第六二四判決並未諭知於緩刑期
    內付保護管束，故該判決確定後並未執行任何緩刑期內保護
    管束事項，無從審酌原緩刑宣告是否足收其預期效果，又檢
    察官對於受刑人如何符合「足認原宣告緩刑難收預期效果，
    而有執行刑罰之必要」之實質要件，復未提出受刑人除上開
    判決之犯罪事實以外之其他證據證明，揆諸前揭說明，尚難
    逕以受刑人於緩刑內因故意犯他罪，而在緩刑期內受得易科
    罰金之有期徒刑之宣告確定，即推認原緩刑宣告難收預期效
    果而有執行刑罰之必要。
  (三)綜上可知，依卷內現存證據資料，尚不能認定受刑人已難收
    前揭緩刑宣告所預期之效果，本院難僅憑受刑人於緩刑期內
    故意犯幫助詐欺罪，即率將緩刑宣告撤銷，是檢察官聲請撤
    銷緩刑並無理由，應予駁回。
四、檢察官聲請撤銷緩刑之宣告，既應駁回，業如前述。則檢察
    官就受刑人所犯前揭偽造文書罪，經本院九十六年度訴字第
    六二四號判決所宣告之刑，依中華民國九十六年罪犯減刑條
    例第二條第二項規定聲請裁定減刑及定執行刑，即失其附麗
    ，應併予駁回，附此敘明。
五、依刑事訴訟法第二百二十條，裁定如主文。
中    華    民    國    99    年    5     月    31    日
                  刑事第十九庭  法  官    林婷立
上正本證明與原本無異。
如不服本裁定，應於裁定送達後5日內向本院提出抗告狀。
                                書記官    黃鈴容
中    華    民    國    99    年    5     月    31    日

司法院資訊處製作；財團法人民間司法改革基金會備份。
